【裁判字號】    98,易緝,54
【裁判日期】    980227
【裁判案由】    詐欺
【裁判全文】
臺灣臺中地方法院刑事判決              98年度易緝字第54號
公  訴  人  臺灣臺中地方法院檢察署檢察官
被      告  丙○○
                    （現另案於臺灣臺中監獄執行中）
上列被告因詐欺案件，經檢察官提起公訴（96年度偵字第28887
號），被告於準備程序中就被訴事實為有罪之陳述，經告以簡式
審判之旨，並聽取意見後，本院合議庭裁定由受命法官獨任進行
簡式審判程序，判決如下：
    主    文
丙○○意圖為自己不法之所有，以詐術使人將本人之物交付，處
有期徒刑陸月，如易科罰金，以新臺幣壹仟元折算壹日。
    犯罪事實
一、丙○○與莫兆華（業經臺灣新竹地方法院檢察署檢察官以96
    年度偵字第5073號為不起訴處分確定）原為同居男女朋友關
    係，2人自民國93年5月間開始交往，至96年4月間分手。丙
    ○○於93年6月14日，以莫兆華之名義，向香港商雅虎資訊
    股份有限公司臺灣分公司（以下簡稱雅虎資訊公司），申請
    帳號「javari55」，供其從事網路拍賣使用。復於96年3、4
    月間，向莫兆華借用臺灣中小企業銀行竹南分行帳號000000
    00000000號帳戶之提款卡（含密碼）。詎丙○○意圖為自己
    不法之所有，其並無販售42吋電漿電視之真意，竟仍於96年
    5月6日，以前揭「javari55」帳號，登入「Yahoo!奇摩拍賣
    」網站，在該網站上刊登拍賣42吋電漿電視之不實訊息，適
    有乙○○上網看見上開不實拍賣訊息，而信以為真，遂以新
    臺幣（下同）3萬元之價格，下標購買該部電漿電視。丙○
    ○旋於96年5月7日10時34分許及同日12時51分許，以前揭「
    javari55」帳號，登入「Yahoo!奇摩電子信箱」服務，以該
    帳號先後發送2封電子郵件給乙○○，指示乙○○匯款至莫
    兆華所有之前開臺灣中小企業銀行竹南分行帳戶內，復於同
    日致電乙○○，自稱「莫兆華先生」，向乙○○佯稱其隔日
    就要出國，希望乙○○能在當天匯款，其可以在當天就將電
    漿電視運送給乙○○云云，致乙○○陷於錯誤，旋即於96年
    5月7日23時38分許，以ATM轉帳之方式，匯款3萬元至莫兆華
    所有之前開帳戶內。丙○○旋即持其向莫兆華借用之前開帳
    戶之提款卡，於96年5月7日23時58分許、同年月8日0時0分
    許及15時13分許，先後自該帳戶提領2萬元、9000元及900元
    之現金。嗣因乙○○遲未收到貨物，始發覺受騙而報警處理
    ，進而循線查獲上情。
二、案經新竹市警察局第三分局報請臺灣新竹地方法院檢察署呈
    請臺灣高等法院檢察署檢察長核轉臺灣臺中地方法院檢察署
    檢察官偵查起訴。
    理    由
一、訊據被告丙○○對於上開犯罪事實坦承不諱，並經證人莫兆
    華、乙○○於警詢時、偵訊中證述明確，復有電子郵件列印
    資料2份、中國信託ATM交易明細表1紙、臺灣中小企業銀行
    竹南分行96年7月13日函覆莫兆華開戶基本資料及存款交易
    明細查詢單各1份、莫兆華提出之存摺及交易明細各1份、中
    華電信資料查詢1份、臺灣中小企業銀行竹南分行97年1月11
    日函覆帳號00000000000000號帳戶於96年5月7至8日之提款
    金融機構名稱及ATM機號明細表1份、中國信託國際商業銀行
    股份有限公司97年1月31日函檢送於96年5月7至8日以上開帳
    戶提款卡提領2萬元及9000元之錄影監視畫面光碟1份、錄影
    監視畫面光碟翻拍照片3張、被告於96年12月19日偵訊時錄
    影光碟翻拍照片4張、台新國際商業銀行97年1月24日函1份
    、香港商雅虎資訊股份有限公司臺灣分公司97年3月5日函覆
    帳號「javari55」之申請人資料1份、中華電信股份有限公
    司臺灣南區電信分公司臺中營運處97年5月1日函覆00-00000
    000、00-00000000、00-000000000電話裝機申請書及公共電
    話代管戶約定書各1份在卷可稽，足見被告上開之自白應屬
    實情，本案事證明確，被告犯行洵堪認定。
二、核被告所為，係犯刑法第339條第1項之詐欺取財罪。爰審酌
    被告前於91年6月25日起至同年7月31日止以在「Yahoo!奇摩
    拍賣」網站刊登佯稱以低價販售HID氣體放電式大燈燈泡、
    汽車音響等物之拍賣網頁資料，使該案被害人陷於錯誤上網
    標購，並依指示匯款至被告所使用帳戶之詐欺案件，經臺灣
    臺中地方法院檢察署檢察官於93年3月4日起訴後，業由本院
    於96年12月20日以96年度易緝字第511號刑事判決判處有期
    徒刑1年6月，經被告提起上訴後，由臺灣高等法院臺中分院
    於97年2月27日以97年度上易字第247號刑事判決上訴駁回確
    定，目前在監執行中，此有臺灣高等法院被告前案紀錄表、
    本院96年度易緝字第511號刑事判決、臺灣高等法院臺中分
    院97年度上易字第247號刑事判決各1份存卷足憑，其猶不知
    悔改警惕，僅因一時貪圖小利，竟再次以相同手法詐騙本案
    證人乙○○，致證人乙○○受有3萬元之財產上損害，迄未
    與證人乙○○達成和解，且前於警詢時、偵訊中猶飾詞狡卸
    ，使無辜之證人莫兆華捲入訟累，造成證人莫兆華生活上及
    精神上無端之困擾，惡性非輕，然兼酌被告於91年間所犯之
    詐欺案件被害人高達12人，詐得金額共為5萬3千5百元，有
    本院96年度易緝字第511號刑事判決1份附卷可佐，而於本案
    之被害人僅1人，詐得金額為3萬元，相較之下，本案行為造
    成之損害較輕，再參以被告犯罪動機、目的、手段、被告犯
    罪後始於本院坦承犯行之態度、智識程度等一切情狀，量處
    如主文所示之刑，並諭知易科罰金之折算標準，以示懲儆。
據上論斷，應依刑事訴訟法第273條之1第1項、第299條第1項前
段，刑法第339條第1項、第41條第1項前段，刑法施行法第1條之
1第1項、第2項前段，判決如主文。
本案經檢察官甲○○到庭執行職務。
中    華    民    國    98    年    2     月    27    日
                  刑事第三庭    法  官  周瑞芬
以上正本證明與原本無異。
如不服本判決應於收受判決後10日內向本院提出上訴書狀，並應
敘述具體理由；其未敘述上訴理由者，應於上訴期間屆滿後20日
內向本院補提理由書（均須按他造當事人之人數附繕本）「切勿
逕送上級法院」。
                                書記官  孫立文
中    華    民    國    98    年    2     月    27    日
附錄本案論罪科刑法條
刑法第339條第1項：
  意圖為自己或第三人不法之所有，以詐術使人將本人或第三人
  之物交付者，處5年以下有期徒刑、拘役或科或併科1千元以下
  罰金。


司法院資訊處製作；財團法人民間司法改革基金會備份。
